【裁判字號】    92,易,156
【裁判日期】    920331
【裁判案由】    違反毒品危害防制條例
【裁判全文】
臺灣新竹地方法院刑事判決                          九十二年度易字第一五六號
    公  訴  人  臺灣新竹地方法院檢察署檢察官
    被      告  甲○○
右列被告因違反毒品危害防制條例案件，經檢察官聲請簡易判決處刑（九十一年度毒
偵字第一三０四號），經本院竹北簡易庭認不宜以簡易判決處刑，本院改依通常程序
審理，判決如左：
    主  文
甲○○連續施用第二級毒品，累犯，處有期徒刑拾月。扣案之安非他命吸食器壹支，
沒收。
    事  實
一、甲○○前於民國八十五年間因軍法逃亡案件，經花東防衛司令部以八十五年度軍
    法字第四九號判處有期徒刑十月，又於八十五年間因違反麻醉藥品管理條例案件
    ，經臺灣台北地方法院以八十五年度易字第七三二六號判處有期徒刑七月，嗣經
    臺灣台北地方法院於八十六年三月二十五日以八十六年度聲字第三九二號定其應
    執行有期徒刑一年三月，而於八十六年九月十六日縮刑期滿執行完畢，再於九十
    年間因違反槍砲彈藥刀械管制條例等案件，經本院以九十年度訴字第五二八號定
    應執行有期徒刑一年十月，併科罰金十萬元確定。
二、又甲○○前因施用毒品案件，先後二次經本院裁定送觀察、勒戒後（八十八年度
    毒聲字第一七五０號、八十九年度毒聲字第一九一二號），均認無繼續施用毒品
    之傾向，業經臺灣新竹地方法院檢察署檢察官先後於八十八年九月十三日、八十
    九年十月三日，以八十八年度毒偵字第二七一號、八十九年度毒偵字第一八一九
    號不起訴處分確定，嗣三犯施用毒品案件，除依本院九十年度毒聲字第一一六三
    號另入戒治處所強制戒治外，並由本院以九十年度易字第九一四號判處有期徒刑
    九月確定（與前述違反槍砲彈藥刀械管制條例案件判處有期徒刑部分，經本院以
    九十一年度聲字第九０九號定應執行刑為二年六月，尚未執行完畢）。
三、詎甲○○不知悔悟，依本院九十年度毒聲字第一八七四號裁定，於九十一年一月
    二十三日停止強制戒治出所後，復基於概括犯意，自九十一年五月間某日起至九
    十一年十月十七日晚上十一時止，多次將借得之自小客車停放在新竹縣湖口鄉○
    ○○路名之馬路上，並在該自小客車內以吸食器連續施用第二級毒品安非他命多
    次，嗣於九十一年十月十八日下午，為警在新竹縣湖口鄉○○路一二四號三樓查
    獲，並扣得其所有供施用毒品安非他命之吸食器一支。
四、案經新竹縣警察局竹北分局報請台灣新竹地方法院檢察署檢察官偵查起訴。
    理  由
一、右揭事實，被告甲○○迭於警訊、偵查及本院審理時坦承不諱，且被告於九十一
    年十月十八日下午一時五十分許，在警局所採之尿液（尿液檢體編號為：二三一
    ），經送驗之結果確呈安非他命陽性反應，此有尿液檢體姓名代號對照表、新竹
    縣衛生局九十一年十一月十八日出具之竹縣衛六字第九一０四０三號尿液檢驗單
    各一紙在卷可稽，復有扣案之安非他命吸食器一支可供佐證。按甲基安非他命經
    口服投與後約百分之七十於二十四小時內自尿液中排出，約百分之九十於九十六
    小時內自尿液中排出，甲基安非他命之檢出與其投與方式、投與量、個人體質、
    採尿時間及檢測儀器之精密度等諸多因素有關，惟依上述資料推斷，最長不可能
    超過四日，有行政院衛生署藥物食品檢驗局八十一年二月八日（八一）藥檢壹字
    第００一一五六號函一紙在卷可稽。是被告坦承連續施用第二級毒品安非他命，
    應與事實相符，堪予採信。
二、又被告前因施用毒品案件，先後二次經本院裁定送觀察、勒戒後（八十八年度毒
    聲字第一七五０號、八十九年度毒聲字第一九一二號），均認無繼續施用毒品之
    傾向，業經臺灣新竹地方法院檢察署檢察官先後於八十八年九月十三日、八十九
    年十月三日，以八十八年度毒偵字第二七一號、八十九年度毒偵字第一八一九號
    不起訴處分確定，嗣三犯施用毒品案件，除依本院九十年度毒聲字第一一六三號
    另入戒治處所強制戒治外，並由本院以九十年度易字第九一四號判處有期徒刑九
    月確定，此有不起訴處分書、判決書、台灣新竹地方法院檢察署刑案資料查註紀
    錄表、台灣高等法院被告全國前案紀錄表在卷可考。是以，本件被告係三犯以上
    毒品危害防治條例案件之罪，罪證明確，上開連續施用第二級毒品之犯行洵堪認
    定。
三、核被告甲○○所為，係犯毒品危害防制條例第十條第二項之罪。被告施用安非他
    命前後之持有安非他命之低度行為，應為其施用第二級毒品之高度行為所吸收，
    不另論罪。被告所為數行為，時間緊接，所犯罪名相同，顯係出於概括之犯意為
    之，為連續犯，應依刑法第五十六條之規定以一罪論，並加重其刑。又如前述，
    被告前於八十五年間因軍法逃亡案件，經花東防衛司令部以八十五年度軍法字第
    四九號判處有期徒刑十月，又於八十五年間因違反麻醉藥品管理條例案件，經臺
    灣台北地方法院以八十五年度易字第七三二六號判處有期徒刑七月，嗣經臺灣台
    北地方法院於八十六年三月二十五日以八十六年度聲字第三九二號定其應執行有
    期徒刑一年三月，而於八十六年九月十六日縮刑期滿執行完畢，有卷附台灣新竹
    地方法院檢察署刑案資料查註紀錄表、台灣高等法院被告全國前案紀錄表可查，
    其於有期徒刑執行完畢後五年以內再犯本件有期徒刑以上之罪，為累犯，應依刑
    法第四十七條規定遞加重其刑。爰審酌被告有施用毒品之不良素行，施用安非他
    命將危害施用者之神經中樞，使施用者產生幻聽及幻想之症狀，亦可能因此使施
    用者對周遭之人施暴，對公共秩序產生危害，且被告正值壯年，竟沉溺於吸毒惡
    習，不知自制，惟坦承犯行，尚有悔意等一切情狀，量處如主文所示之刑。扣案
    之安非他命吸食器一支（扣押物品清單九十一年度保管字第一六二五號，見九十
    一年度毒偵字第一三０四號卷第十頁），被告坦承為其所有，且供其犯本罪所用
    之物，爰依刑法第三十八條第一項第二款併為沒收之諭知。
據上論斷，應依刑事訴訟法第四百五十二條、第二百九十九條第一項前段，毒品危害
防制條例第十條第二項，刑法第十一條前段、第五十六條、第四十七條、第三十八條
第一項第二款，判決如主文。
本案經檢察官邱朝智到庭執行職務。
中      華      民      國    九十二    年      三      月    三十一    日
                                      臺灣新竹地方法院刑事第一庭
                                          法  官  李珮瑜
右正本證明與原本無異。
如不服本判決，應於判決送達後十日內向本院提出上訴狀( 應附繕本 )，上訴於臺灣
高等法院。
                                          書記官  龔紀亞
中      華      民      國    九十二    年      三      月    三十一    日
附錄本案論罪科刑法條全文：
毒品危害防制條例第十條：
施用第一級毒品者，處六月以上五年以下有期徒刑。
施用第二級毒品者，處三年以下有期徒刑。


司法院資訊處製作；財團法人民間司法改革基金會備份。
